臺灣臺南地方法院民事裁定
110年度抗字第87號
抗  告  人  洪秀霞  
相  對  人  盈億資產開發有限公司

法定代理人  黃盈源  

上列當事人間本票裁定准許強制執行事件，抗告人對於中華民國
110年6月15日本院司法事務官所為之110年度司票字第1844號民
事裁定提起抗告，本院裁定如下：
    主  文
抗告駁回。
抗告程序費用新臺幣壹仟元由抗告人負擔。
    理  由
一、抗告意旨略以：伊不認識相對人，不知對方為何會持有伊簽
    立之本票，若為債權移轉，則原債權人為何，因伊已還清原
    借款新臺幣（下同）3萬元，當初簽發6萬元，是約定若未償
    還，其中之3萬元為法院訴訟費用，但伊已還清，對方並未
    依約返還本票2張等語。
二、按執票人向本票發票人行使追索權時，得聲請法院裁定後強
    制執行，票據法第123條定有明文。又本票執票人依上開規
    定聲請法院裁定准許對發票人強制執行，係屬非訟事件，此
    項聲請之裁定，僅依非訟事件程序，就本票形式上之要件是
    否具備，以審查強制執行許可與否，並無確定實體上法律關
    係存否之效力，如發票人就票據債務之存否有爭執時，應由
    發票人提起確認之訴，以資解決（最高法院56年台抗字第71
    4號及57年台抗字第76號判例意旨參照）。
三、經查，相對人主張其執有抗告人所簽發如附表所載之本票2
    張，並免除作成拒絕證書，經提示均未獲付款，依票據法第
    123條規定聲請裁定准許強制執行等情，業據提出與其所述
    相符之本票2紙為證，並經本院依形式上審核上開本票應記
    載事項均記載齊備，且無票據無效情形存在，故原審依據相
    對人所提出之本票為形式上判斷，據以裁定准許強制執行，
    並無違誤。至抗告人以其已清償借款之情，提起本件抗告，
    縱認屬實，亦屬實體上之爭執，依前揭說明，應由抗告人另
    行提起訴訟，以資解決，並非本件非訟程序所得審究，是
　　其執此提起抗告，為無理由，應予駁回。
四、又按非訟事件，依法應由關係人負擔費用者，法院裁定命關
    係人負擔時，應一併確定其數額；非訟事件程序費用之負擔
    ，有相對人者，準用民事訴訟法有關訴訟費用之規定，分據
    非訟事件法第24條第1項及同法第21條第2項定有明文。本件
    抗告既經駁回，依上開規定，本院應予確定訴訟費用額。茲
    因抗告人提起本件抗告，除繳納抗告費1,000 元外，未有其
    餘訴訟費用之支出。是以，本件應由抗告人負擔之訴訟費用
    額確定為1,000元。
五、據上論結，本件抗告為無理由，依非訟事件法第46條、第21
    條第2項、第24條第1項，民事訴訟法第495條之1第1項、第4
    49條第1項、第95條、第78條，裁定如主文。
中　　華　　民　　國　　110 　年　　8 　　月　　4 　　日
                  民事第一庭    法　官　陳淑卿
以上正本係照原本作成。
本裁定不得再抗告。
中　　華　　民　　國　　110 　年　　8 　　月　　4 　　日
                                書記官  謝璧卉
附表：                                               編號 發票日 票面金額 到期日 利息起算日 票據號碼   （新臺幣）  (即提示日)  001 108年8月25日 30,000元 未載 110年2月25日 CH389195 002 108年8月25日 30,000元 未載 110年2月25日 CH631480